---
title: "Reproducible Research: Peer Assessment 1"
output: 
  html_document:
    keep_md: true
---


## Loading and preprocessing the data

Carrego as bibliotecas  

```{r, echo=TRUE, results='hide', warning=FALSE, message=FALSE}
library(ggplot2)
library(dplyr)
```

Inicialmente farei a carga dos dados e os verifico  

```{r, echo=TRUE, warning=FALSE, message=FALSE}
data_na <- read.csv("activity.csv")
head(data_na)
```


Agora elimino os valores nulos e verifico 


```{r, echo=TRUE, warning=FALSE, message=FALSE}
data <- na.omit(data_na)
head(data)
```

## What is mean total number of steps taken per day?
Filtro os dados para passosik diarios

```{r}
passos <- data %>%
  group_by(date) %>%
  summarise(steps = sum(steps))
```

Monto a plotagem dos dados  


```{r passadas, echo=FALSE}
ggplot(passos, aes(x = steps)) +
    geom_histogram(fill = "blue", binwidth = 1000) +
    labs(title = "Passadas diarias", x = "Passadas", y = "Frequencia")
```

Obtemos a media

```{r}
media <- mean(passos$steps)
paste("A media foi de: ", media, sep = " " )
```

Obtemos a mediana

```{r}
mediana <- median(passos$steps)
paste("A mediana foi de: ", mediana, sep = " " )
```



## What is the average daily activity pattern?


```{r}
media_de_passadas <- data %>%
  group_by(interval) %>%
  summarise(steps = mean(steps))


plot(media_de_passadas$interval, media_de_passadas$steps, type="l", xlab="Intervalo", ylab="Passadas",main="Media Diaria de Passadas por Intervalo")
```


```{r}
maior_intervalo <- media_de_passadas[which.max(media_de_passadas$steps),1]
paste("O Maior numero de passadas ao longo do dia foi: ", maior_intervalo, sep = " ")
```



## Imputing missing values

```{r}
size <- length(which(is.na(data_na$steps)))
paste("Numero de NAs: ", size, sep = " " )
```



```{r}
data_na$steps = ifelse(is.na(data_na$steps), mean(data_na$steps, na.rm = T), data_na$steps)
head(data_na)
```

```{r}
size <- length(which(is.na(data_na$steps)))
paste("Numero de NAs: ", size, sep = " " )
```

```{r}
atividades <- data_na %>%
                group_by(interval) %>%
                  mutate(steps = replace(steps, is.na(steps), mean(steps, na.rm = TRUE))) %>%
                      group_by(date) %>%
                      summarise(steps = sum(steps))
head(atividades)
```

```{r}
filtro <- tapply(data_na$steps, data_na$date, sum)
qplot(filtro, xlab='Total steps per day (Imputed)', ylab='Frequency using binwith 500', binwidth=500)
```

```{r}
data_na$date <- as.POSIXct(data_na$date)
data_na$mes <- as.numeric(format(data_na$date, "%m"))
ggplot(data_na, aes(date, steps)) + 
  facet_grid(. ~ mes, scales = "free") + 
  geom_bar(stat = "identity", position = "stack", colour = "blue", fill = "red", width = 0.5) + 
  labs(title = "Numero Total de passos dados a cada dia - Considerando NAs com a m??dia", x = "Data", y = "Numero de Passos")
```

```{r}
mean(data_na$steps)
```


## Are there differences in activity patterns between weekdays and weekends?

```{r}
library(data.table)
data_na <- as.data.table(data_na)
data_na$dia <- weekdays(data_na$date)
#head(data_na)
data_na$modo <- ifelse(data_na$dia == "sabado" | data_na$dia == "domingo" | data_na$dia == "Saturday" | data_na$dia == "Sunday", "Weekend", "Weekday")
head(data_na)
data_na$modo <- as.factor(data_na$modo)
summary(data_na$modo)
```

```{r}
medias_dias <- data_na %>%
                      group_by(modo,interval) %>%
                      summarise(steps = mean(steps))
medias_dias

```

```{r}
ggplot(data = medias_dias, aes(x = interval, y = steps))+
  facet_grid(modo ~ .)+
  geom_line()+
  ggtitle("Weekday vs. Weekend (Avg. Steps)")
```


